臺灣高雄地方法院刑事判決　　　　　　　96年度訴字第3036號
公　訴　人　臺灣高雄地方法院檢察署檢察官
被　　　告　甲○○
上列被告因毒品危害防制條例案件，經檢察官提起公訴（96年度
毒偵字第5258號、第5277號），被告於本院準備程序進行中，就
被訴犯罪事實為有罪之陳述，經本院告知簡式審判程序意旨，並
聽取公訴人及被告之意見後，本院合議庭裁定由受命法官獨任依
簡式審判程序審理，判決如下：
    主  文
甲○○施用第一級毒品，累犯，處有期徒刑捌月。扣案之海洛因
壹小包（含包裝袋，檢體用磬），沒收銷燬之。
    事  實
一、甲○○前因施用毒品案件，經依本院以民國90年度毒聲字第
    3683 號 裁定送觀察、勒戒後，認無繼續施用毒品之傾向，
    由檢察官於90年12月30日以90年度毒偵緝字第649 號不起訴
    處分確定，復因施用毒品案件，經本院裁定送觀察、勒戒後
    ，認有繼續施用傾向，另經本院以92年度毒聲字第7354號裁
    定令入戒治處所施用強制戒治，復經本院92年度毒聲字第40
    48號裁定停止戒治，嗣於92年11月13日執行完畢釋放，並經
    檢察官以91年度毒偵字第6229號聲請簡易判決處刑，經本院
    於92年4 月30日以92年度簡字第359 號判處有期徒刑6 月，
    嗣於92年6 月2 日確定，於93年5 月12日縮刑期滿執行完畢
    。甲○○基於施用第一級毒品海洛因之集合犯意，於上開強
    制戒治執行完畢釋放後5 年內之96年4 月下旬某日起至96年
    5 月29日16時許止，以約每2 、3 天施用1 次之頻率，在高
    雄市三民區○○○路399 號住所內，以將海洛因摻水再以針
    筒注射手臂之方式施用第一級毒品海洛因多次。為警(一)先於
    96年5 月19日17時10分許，在高雄市○○○路與河北路口因
    其行跡可疑而攔檢，經其同意採尿送往高雄市立凱旋醫院檢
    驗結果，呈嗎啡陽性反應而查獲。(二)復於96年6 月1 日10時
    45分許，為警在高雄市○○路與建國路口攔檢甲○○時，甲
    ○○主動交付其持有之第一級毒品海洛因1 包（檢體送驗後
    用磬），始查獲上情。
二、案經高雄市政府警察局三民第一分局移送臺灣高雄地方法院
    檢察署檢察官偵查起訴。
    理  由
一、按本件被告甲○○所犯係死刑、無期徒刑、最輕本刑為3 年
    以上有期徒刑以外之罪，其於準備程序就前揭被訴事實為有
    罪之陳述，經受命法官告知簡式審判程序之旨，並聽取其與
    公訴人之意見後，本院認無不得或不宜改依簡式審判程序進
    行之處，爰依刑事訴訟法第273 條之1 第1 項、第284 條之
    1 ，裁定本件由受命法官獨任進行簡式審判程序，合先敘明
    。
二、訊據被告對於上揭犯罪事實坦承不諱，此外，復有高雄市立
    凱旋醫院96年6 月4 日編號A00000000 號、該院96年6 月11
    日編號A00000000 號之濫用藥物尿液檢驗報告、毒品案嫌疑
    人尿液代碼與姓名對照表附卷可按。而被告於為警查扣之白
    粉色粉末1 包，經送高雄市立凱旋醫院檢驗結果，確含有海
    洛因成分，此有高雄市立凱旋醫院96年8 月6 日高市凱醫驗
    字第4584號之濫用藥物成品檢驗鑑定書1 紙附卷為證，足見
    被告之自白應與事實相符，其確有於上開時、地施用海洛因
    之犯行。被告前因施用毒品案件，經本院裁定送觀察、勒戒
    後，認有繼續施用傾向，經本院92年度毒聲字第7354號裁定
    令入戒治處所施以強制戒治，又依本院92年度毒聲字第4048
    號裁定停止戒治，嗣於92年11月13日執行完畢釋放等情，此
    有臺灣高等法院被告前案紀錄表、臺灣高雄地方法院檢察署
    刑案資料查註紀錄表各1 份在卷可按，是被告於前揭強制戒
    治執行完畢釋放後，5 年內再犯本件施用毒品犯行，事證應
    屬明確，其犯行應堪認定。
三、按毒品危害防制條例所謂之毒品係指具有成癮性、濫用性及
    對社會危害性之麻醉藥品與其製品及影響精神物質與其製品
    ，毒品危害防制條例第2 條定有明文，而海洛因屬毒品危害
    防制條例第2 條第2 項第1 款所規定之第一級毒品。是同條
    例第10條第1 項之施用第一級毒品海洛因罪，其構成要件上
    ，本即預定有複數之同種施用毒品行為反覆實施，該罪性質
    上屬多數行為之集合犯，法律上擬制為一罪，即學理上所稱
    之實質上一罪，是行為人於緊接之時間內，反覆多次之施用
    行為，仍應僅論以單一之施用毒品罪。是核被告所為，係犯
    毒品危害防制條例第10條第1 項施用第一級毒品罪，被告持
    有第一級毒品，復進而施用，其持有毒品之低度行為，均應
    為施用第一級毒品之高度行為所吸收，不另論罪。又被告有
    上述犯罪前科紀錄，此有臺灣高等法院被告前案紀錄表、臺
    灣高等法院在監在押全國紀錄表各1 份在卷可按，是被告受
    有期徒刑執行完畢後，5 年內再故意犯有期徒刑以上之罪，
    為累犯，應依刑法第47條第1 項規定，加重其刑。另被告固
    曾於96年6 月1 日向高雄市政府警察局三民第一分局三民派
    出所員警自承前揭施用第一級毒品犯行，並交付扣案之海洛
    因1 包而接受裁判，惟按自首犯罪減輕其刑，其立法意旨在
    鼓勵罪犯悔悟遷善之意向，且可免偵查犯罪之勞費，集合犯
    雖為裁判上一罪，但事實上為數個犯罪行為，故應就所有行
    為皆自首，始能以自首論，若僅就一部分行為自首，他部分
    行為未自首，與立法意旨不合，其自首效力不應及於全部犯
    罪行為。本件既有他部分行為未自首，以一罪論處結果，自
    應認無自首之適用，是公訴人認本件有自首之情形，尚有未
    洽。本院審酌被告施用毒品，足以戕害其身心，滋生其他犯
    罪，惡化治安，嚴重損及公益；且考量被告經觀察勒戒、強
    制戒治及判刑確定後，竟仍不知戒除毒癮，顯見自制力欠佳
    ；及被告於犯罪後即能坦承犯行，而其施用毒品行為於本質
    上係屬自我戕害行為，反社會性之程度應屬較低等一切情狀
    ，量處如主文所示之刑。
四、又扣案之白粉1 包（含盛裝海洛因之包裝袋），經送驗結果
    ，呈海洛因陽性反應，亦如前述，因殘留於盛裝毒品之包裝
    袋與毒品已無法析離，是足認該包裝袋係屬毒品無疑，均應
    依毒品危害防制條例第18條第1 項前段併予宣告沒收銷燬之
    。鑑驗中所費失之毒品，既已滅失，爰不再諭知沒收銷燬。
據上論斷，應依刑事訴訟法第273 條之1 第1 項、第284 條之1
、第299 條第1 項前段，毒品危害防制條例第10條第1 項、第18
條第1 項前段，刑法第11條、第47條第1 項，判決如主文。
本案經檢察官劉慕珊到庭執行職務。
中　　華　　民　　國　　96　　年　　8 　　月　　24　　日
                     刑事第七庭  法　官   張茹棻
以上正本證明與原本無異。
如不服本判決應於收受本判決後10日內向本院提出上訴書狀，並
應敘述具體理由，如未敘述上訴理由者，應於上訴期間屆滿後20
日內補提理由書狀於本院（均須按他造當事人之人數附繕本）「
切勿逕送上級法院」。
中　　華　　民　　國　　96　　年　　8 　　月　　24　　日
　　　　　　　　　　　　　　　　 書記官   陳惠玲
附錄本判決論罪之法條：
毒品危害防制條例第10條第1項
    施用第一級毒品者，處六月以上五年以下有期徒刑。
